臺灣臺中地方法院民事裁定
111年度補字第1228號
原      告  林青憓  


被      告  中科一品社區管理委員會

法定代理人  陳滿倉  
上列當事人間請求拆除地上物事件，本院裁定如下：   
    主    文
原告應於民國111年6月30日(含當日)前，補繳第一審裁判費用新
臺幣(下同)31萬8504元，逾期不補，即駁回起訴。
    理    由
一、按訴訟標的之價額，由法院核定。核定訴訟標的之價額，以
    起訴時之交易價額為準，民事訴訟法第77條之1定有明文。
    又土地所有權人，依民法第767條所有物返還請求權請求土
    地占有人拆除建物返還土地，其訴訟標的之價額，應以該土
    地起訴時之交易價額為準（最高法院87年度台聲字第400號
    裁定意旨、94年度台上字第2150號判決意旨參照）。所謂交
    易價額，係指客觀之市場交易價格而言，稅捐機關之房屋課
    稅現值、核定金額及土地之公告現值、公告地價，均難認可
    適時反應不動產之交易價額，自不得以之為訴訟標的價額計
    算基礎。現行地政機關就不動產之交易價格已採實價登錄制
    度，故鄰近不動產於一定期間內所登錄之交易價格，應趨近
    於客觀之市場交易價格，可作為核定訴訟標的價額之基準（
    最高法院107年度台抗字第261號裁定意旨參照）。
二、經查，原告訴之聲明一請求「被告應將坐落臺中市○○區○○路
    0000地號土地（下稱系爭土地）如附圖所示編號A，面積約1
    07.93平方公尺之花圃(以實測為準，以下同)、編號B，面積
    約0.6平方公尺之4個圓錐柱、編號C，面積約75.74平方公尺
    之花圃及編號D，面積約5平方公尺，編號E，面積約3平方公
    尺之電動鐵門等地上物拆除，並將地上物所占土地返還原告
    及全體共有人」，是原告請求返還系爭土地面積為192.27平
    方公尺，系爭土地於111年1月土地公告現值為每平方公尺8
    萬7,670元，有原告提出之系爭土地第一類登記謄本可參(本
    院卷第17頁)。
三、原告雖主張以公告現值核定為1685萬6311元，然查：系爭土
    地附近之同段1462號土地，於111年3月間交易價格為每坪(3
    .3058平方公尺)50萬3000元，而該1462號土地之公告現值為
    7萬3573元，有本院查詢資料可參，僅為系爭土地之百分之8
    4，是系爭土地實價登錄價格可推算為每平方公尺18萬1139
    元(計算方式：73573/87670=0.84，50萬3000/3.3058=15萬2
    157，15萬2157/0.84=18萬1139)，故面積192.27平方公尺之
    價額，應為3482萬7596元(192.27X181139=3482萬7596，元
    以下四捨五入，換言之，系爭土地實價登錄之價格約為公告
    現值之2.07倍，181139/87670=2.07)，應徵第一審裁判費31
    萬8504元。
四、茲依民事訴訟法第249條第1項但書之規定，限原告於主文鎖
    定期限內補繳，逾期不繳，即駁回其訴。
中　　華　　民　　國　　111 　年　　6 　　月　　9 　　日
　　　　　　　　　  民事第一庭    法  官  蕭一弘
正本係照原本作成。
如不服本裁定關於核定訴訟標的價額部分，應於送達後10日內向
本院提出抗告狀，並繳納抗告費新臺幣1,000 元；其餘關於命補
繳裁判費部分，不得抗告。
中　　華　　民　　國　　111 　年　　6 　　月　　9 　　日
                                  書記官  黃馨萱